Antoine ZANARDI

Adresse: 96 rue Ratisbonne 59800 Lille FRANCE

Téléphone: 06 48 92 08 23

Emails: antoine.zanardi@epitech.eu / a.zanardi@sobook.fr

Site web: www.antoinezanardi.fr



Résumé

Je suis expert informatique spécialisé dans le web et passionné par les nouvelles technologies, la robotique, l'intelligence artificielle et les innovations en tout genre.

Mes diplômes acquis pendant mon cursus scolaire et mon parcours professionnel m'ont permi de développer mon esprit d'équipe ainsi que mes compétences techniques et managériales.

Ma passion et mon perfectionnisme me poussent à aller au bout de mes projets en y apportant ma rigueur et mon savoir pour les terminer dans les temps et dans la qualité attendue. Ma veille technologique constante me permet d'être à la page sur les nouveautés du web et de l'appliquer sur mes projets.

Expérience professionnelle

Stage, Oh-My-Code

Lille — Septembre 2018 - Août 2019

Durant ce stage d'un an, la société m'a confié la responsabilité de grands projets comme la réalisation d'une boutique de distribution de livres à l'international.

J'ai réalisé ces projets de bout en bout et en équipe, en participant à l'élaboration de leur cahier des charges, en planifiant les tâches à réaliser et bien évidemment, en développant chacune des parties en m'assurant que le client final soit satisfait. Ce stage de fin d'études a permi de valider mes compétences d'expert informatique auprès de la société, l'EPITECH et moi-même.

Stage, Oh-My-Code

Lille — Septembre 2016 - Avril 2017

Première expérience dans la toute nouvelle branche informatique de SoBook, ma principale mission était de penser et développer un système de gestion de projets et de clients, un système de résolution de tickets et un agenda inter-développeurs. Toutes ces fonctionnalités se regroupent dans une seule et même application web.

Missions d'auto-entrepreneur, SoBook

Lille — Février 2016 - Décembre 2016

Ma première expérience chez SoBook ayant été enrichissante, j'ai décidé de la réitérer pendant 1 an en tant qu'auto-entrepreneur. Mes responsabilités se sont vite multipliées: Améliorer et maintenir mon module de stocks, créer une interface de traduction, assister les autres développeurs dans leurs projets et bien plus.

Stage, Sobook

Roubaix — Juillet 2015 - Décembre 2015

Durant mon tout premier stage en tant que développeur web, j'ai eu la responsabilité de développer le module de stocks des livres produits par l'entreprise de A à Z. Par la suite, j'ai maintenu ce module tout en apportant mon aide sur les autres projets de l'équipe informatique.

Formations

EPITECH

Master en informatique, spécialité Web à Lille — 2014 à 2019

Mes 3 première années à Epitech m'ont permis de découvrir de nombreux langages de programmation: C, C++, PHP, JavaScript, Python, Java... Cette école m'a appris à gérer un projet, manager une équipe et réaliser un travail atteignant les qualités attendues par un client. Durant mes 2 dernières années, j'ai travaillé sur mon projet de fin d'études qui m'a emmené au CES de Las Vegas 2017 pour le présenter en tant que grand projet d'aide aux sans-abris.

Université Laval

Certificat en technologies de l'information à Québec — 2017 à 2018

Expérience internationale pour obtenir un certificat sur mesure en technologie de l'information avec acquisition de compétences en marketing, gestion de projet et comportement organisationnel. Ces études à l'étranger m'ont aussi permis d'élargir mes compétences de ma formation purement technique de l'EPITECH.

Lycée du Vimeu

Baccalauréat S à Friville-Escarbotin - 2014

Obtention du BAC S, option européenne Anglais et mention Très Bien.

Compétences

Langues parlées: Français / Anglais

Score au TOEIC: 815

Langages informatique, frameworks et logiciels maîtrisés:

•	Javascript	
•	PHP	
•	Codelgniter	
•	VueJS	
•	SQL	
•	Mongo	
•	NodeJS	
•	Git	
•	Intégration continue	00000